臺灣橋頭地方法院民事判決
                                     111年度橋簡字第13號
原      告  徐溱妤  


訴訟代理人  徐瑞宏  
被      告  石修桃  

訴訟代理人  石震環  
上列當事人間請求損害賠償事件，原告提起刑事附帶民事訴訟，
經本院刑事庭移送前來（110 年度交簡附民字第398 號），本院
於民國111 年3月9日言詞辯論終結，判決如下：
    主  文
被告應給付原告新臺幣壹拾貳萬玖仟玖佰貳拾參元，及自民國一
一一年一月十五日起至清償日止，按週年利率百分之五計算之利
息。
原告其餘之訴駁回。
訴訟費用由被告負擔三分之一，餘由原告負擔。
本判決第一項得假執行。但被告如以新臺幣壹拾貳萬玖仟玖佰貳
拾參元為原告供擔保，免為假執行。
原告其餘假執行之聲請駁回。
    事實及理由
一、按簡易訴訟之訴狀送達後，原告不得將原訴變更或追加他訴
    ，但請求基礎事實同一、擴張或減縮應受判決事項之聲明者
    ，不在此限，民事訴訟法第436 條第2 項、第255 條第1 項
    第2 、3 款分別定有明文。原告起訴時原請求：被告應給付
    原告新臺幣（下同）411,569 元，及自起訴狀繕本送達翌日
    起至清償日止，按週年利率5 ％計算之利息；願供擔保，請
    准宣告假執行。嗣具狀陳報擴張聲明為：被告應給付原告47
    8,250 元，及自起訴狀繕本送達翌日起至清償日止，按週年
    利率5 ％計算之利息（見本院卷第21頁）。後於本院言詞辯
    論時，再縮減聲明為：被告應給付原告439,659元，及自111
    年1月15日起至清償日止，按週年利率百分之五計算之利息
    （本院卷96-97頁）。經核原告前、後聲明所據，均係基於
    兩造於發生車禍事故此同一事實，僅依證據資料，特定其請
    求賠償之各項金額，徵諸首揭規定，自無不合，爰予准許。
二、原告主張：被告於民國109 年12月18日16時50分許，駕駛車
    牌號碼0000-00 號自用小客車，沿高雄市左營區民族一路由
    北往南方向行駛內快車道，行經該路段與榮佑街之交岔路口
    ，欲左轉榮佑街時，本應注意轉彎車應讓直行車先行，而依
    天候晴、夜間有照明、柏油路面乾燥無缺陷且無障礙物、視
    距良好，並無不能注意之情事，竟疏未注意及此，未禮讓直
    行車先行即貿然左轉，適原告騎乘車牌號碼000-0000號普通
    重型機車（下稱系爭機車），沿民族一路由南往北方向行駛
    慢車道至該處直行，雙方因而發生碰撞（下稱系爭事故），
    致原告人車倒地，受有左足內踝骨折之傷害（下稱系爭傷害
    ）。嗣原告因系爭事故總計受有醫療費用8,717元、交通費
    用56,250元、看護費用24,000元、購買保健食品28,392元、
    3 個月不能工作之損失42,660元。為此，依民法侵權行為之
    法律關係，原告自得請求被告賠償前列損失及精神慰撫金30
    萬元。聲明：被告應給付原告439,659 元，及自111年1月15
    日起至清償日止，按週年利率5 ％計算之利息；願供擔保，
    請准宣告假執行。
三、被告則以：對原告請求醫療費3648元、看護費24000元、交
    通費2410元不爭執外，其餘交通費用不符比例原則，應予刪
    除。購入直銷保健食品部分，沒有醫療單位相關佐證資料。
   不能工作損失部分，原告工讀月薪應為每月12522 元，並聲
   明：原告之訴駁回。
四、本院得心證之理由：
  ㈠按因故意或過失，不法侵害他人之權利者，負損害賠償責任
    ；汽車、機車或其他非依軌道行駛之動力車輛，在使用中加
    損害於他人者，駕駛人應賠償因此所生之損害；不法侵害他
    人之身體或健康者，對於被害人因此喪失或減少勞動能力或
    增加生活上之需要時，應負損害賠償責任；不法侵害他人之
    身體、健康、名譽、自由、信用、隱私、貞操，或不法侵害
    其他人格法益而情節重大者，被害人雖非財產上之損害，亦
    得請求賠償相當之金額，民法第184 條第1 項前段、第191
    條之2 前段、第193 條第1 項、第195 條第1 項定有明文。
  ㈡原告主張之系爭事故發生經過，及其受有系爭裂傷害等節，
    已提出醫療費用收據、診斷證明書為佐（見附民卷第12至31
    頁），並經本院調取被告因系爭事故而涉過失傷害犯行之本
    院110 年度交簡字第1681號刑事卷宗資料核閱無訛，且被告
    對此不爭執，是此部分之事實，自堪審認。從而，原告之身
    體、財產權利既因被告駕駛車輛時之過失駕駛行為受有損害
    ，原告依民法侵權行為法律關係，請求被告應就所受損害範
    圍負賠償責任，自屬有據。
  ㈢茲就原告所主張之各項賠償金額是否有理，分述如下：
  ⒈醫療費用8,717 元：原告主張其因系爭事故受有醫療費用24,
    479元之損失，扣除強制醫療險給付20,849元，損失3,648 
    元一情，已提出醫院醫療費用收據、統一發票、強制醫療給
    付費用彙整表為證（見附民卷第12-31 頁；本院卷37頁），
    且為被告所不爭執，是此部分之請求，自可准許。原告又於
　　111年2月14日具狀主張，因系爭傷害後續就醫，支出5069元
    ，並舉醫療收據為證（見本院卷第77-83頁），經核係屬原
    告因系爭傷害之必要醫療費用，此部分之請求，亦應准許。
  ⒉看護費用24,000元部分部分：原告主張其因系爭事故受有看
    護費用24,000元之損失一情，已提出高雄榮總醫院診斷證明
    書為證（見本院卷第35頁），且為被告所不爭執（見本院卷
    第96頁），是此部分之請求，自可准許。
  ⒊交通費用55,250元部分：原告主張其因系爭事故受有交通費
    用55,250元之損失一情，已提出遠通電收明細、臺灣中油股
    份有限公司發票明細、計程車乘車證明、計程車車資試算資
    料等件為證（見附民卷第90-114頁；本院卷85頁）。被告就
    其中上學搭計程車費用2,410元不爭執，此不爭執部分之請
    求，自應准許。至其餘自彰化搭乘計程車至高雄回診（共6
    次，見本院卷25頁、69頁）、及至彰化員林就診（共6次，
    見本院卷25頁）部分。本院審酌：
  ①原告本住彰化，前來高雄就讀大學，因系爭事故受傷，需要
    照護，衡情回彰化由家人照護，符合一般社會常情。而其系
    爭傷害後接受手術之醫院在高雄，定期回高雄回診，亦係理
    所當然。又依原告所受系爭傷害，係足內踝骨折，搭乘大眾
    運輸，顯然強人所難。然其於起訴之初，係以回診搭乘家人
    自小客車為依據請求每次費用2,000元（見附民卷第9 頁）
    ，並提出遠通電收明細、臺灣中油股份有限公司發票明細為
    證，顯然原告並無搭乘自小客車回診之事實，故其請求以計
    程車車費計算損失，並無可採。而其起訴時所列每次回診交
    通費用2,000元，依距離衡量，應屬適當。故原告回高雄回
    診，每次2,000元為基準，合計6次，計得請求12,000元。
  ②如①所述，原告因系爭傷害，確有難以搭乘大眾運輸工具之情
    形，故其請求6 次前往員林萬德堂中醫診所就診之交通費用
    ，6,360元（530*2 ＝1060。1060*6＝6360），應屬有據。
  ③又原告就交通費部分，已受領強制險理賠11,130 元（本院卷
    37頁），自應扣除。故原告請求交通費用，於9,640元範圍
    內，應屬有據，逾此範圍之請求，則屬無據，應予駁回。
  ⒋保健食品部分：
    原告固主張其因系爭事件支出保健食品費用28,392元，被告
    則爭執並未提出任何醫佐證。本院審酌原告未提出任何醫學
    證據，認定所購買保健食品就系爭傷害之恢復間有關連性、
    必要性，此部分不應准許。
  ⒌不能工作之薪資損失部分：
    原告主張其因系爭事故所受傷勢影響，經醫囑應休養3 個月
    ，而以其事故發生前之3 個月之平均月收入14,220元計算，
    受有不能工作薪資損失42,660元（見本院卷第33頁），已提
    出醫囑應休養3 月之診斷證明書及離職申請書、帳戶薪資轉
    帳資料為佐證（見本院卷35頁、附民卷第120-124 頁）。被
    告則爭執，原告到職日期為109 年8 月28日職，因此109 年
    10月之薪資，並非單月之薪資，故應以109 年10月、11月之
    平均薪資為計算基準。本院核對原告所提離職申請書，確實
    載明原告係109 年8 月28日到職（本院卷124 頁），故109 
    年10月份之薪資轉帳，應非單月之薪資，被告此部分所辯，
    應屬有理，故應以原告任職最後二月薪資，計算其平均月薪
    資為12,522元【（11,692＋13,352）/2＝12,522】。故被告請
    求不能工作之損失於37,566元（12,522*3＝37,566
    ）之範圍內，應屬有據。逾此範圍之請求，則屬無據，應予
    駁回。
  ⒍精神慰撫金30萬元部分：
    按慰藉金之賠償須以人格權遭遇侵害，使精神上受有痛苦為
    必要，其核給之標準固與財產上損害之計算不同，然非不可
    斟酌雙方身分資力與加害程度，及其他各種情形核定相當之
    數額；另非財產上損害之慰撫金數額，究竟若干為適當，應
    斟酌兩造身分、地位及經濟狀況，俾為審判之依據。經查，
    原告之身體權利確因被告過失駕駛行為而受有上揭傷勢，迭
    如前述，則原告因客觀生理狀態不佳致生主觀心理因素之不
    快，應無可疑，可堪信實。茲審以原告陳述其為大學學生（
    見本院卷第97 頁）；被告為大學畢業（見本院卷第97頁）
    ；並參酌兩造財產所得總額及名下財產資料（詳見本院卷末
    附稅務電子閘門財產所得調件明細表）；復考量系爭事故被
    告之過失情節乃轉彎車未禮讓直行車先行，及原告所受傷勢
    之部位、情形與衍生影響等一切具體情事後，認原告得請求
    精神慰撫金數額以50,000 元為適當，逾此範圍即非可採。
  ⒎基上，原告因系爭事故所致之損失金額，合計為129,923元
　 （計算式：醫療費用8,717元＋交通費用9,640 元＋看護費用
　　24,000 元＋不能工作之薪資損失37,566 元＋精神慰撫金5
　　0,000 元）。
五、綜上所述，原告依民法侵權行為法律關係，請求被告賠償因
    系爭事故所致損失之金額共129,923元，及自111 年1月15日
    起至清償日止（見本院卷97頁利息起算日），按週年利率5 
    ％計算之利息，為有理由，應予准許；逾此範圍之金額，則
     非有據，自予駁回。
六、原告勝訴部分，係適用簡易訴訟程序為被告敗訴之判決，原
    告雖為假執行宣告之聲請，依同法第389 條第1 項第3 款規
    定，仍由本院依職權宣告。至原告敗訴部分，其假執行聲請
    失所依附，爰予駁回。另依職權酌定相當之擔保金額宣告被
    告供擔保，免為假執行。
七、本件事證已臻明確，其餘攻擊防禦方法及舉證，經核與判決
    結果不生影響，無逐一論列之必要，併予敘明。
八、訴訟費用負擔之依據：民事訴訟法第79條。
中　　華　　民　　國　 111　　年　　3 　　月　　23　　日
                  橋頭簡易庭  法    官  林揚奇
以上正本係照原本作成。
如不服本判決，應於送達後20日內，向本院提出上訴狀並表明上
訴理由，如於本判決宣示後送達前提起上訴者，應於判決送達後
20日內補提上訴理由書（須附繕本）。
中　　華　　民　　國　　111 　年　　3 　　月　　23　　日
                              書 記 官  陳麗如